臺灣板橋地方法院刑事判決　　　　　　　99年度訴字第2914號
公　訴　人　臺灣板橋地方法院檢察署檢察官
被　　　告　陳雋茗
上列被告因違反毒品危害防制條例案件，經檢察官提起公訴（99
年度毒偵字第6432號），被告於準備程序進行中就被訴事實為有
罪之陳述，本院合議庭裁定由受命法官獨任進行簡式審判程序，
判決如下：
    主  文
陳雋茗施用第一級毒品，累犯，處有期徒刑玖月。
    事  實
一、陳雋茗前於(一)民國93年間因施用第一級毒品案件，經本院以
    93年度毒聲字第1598號裁定送觀察、勒戒後，認有繼續施用
    毒品之傾向，經本院以94年度毒聲字第414 號裁定施以強制
    戒治，於94年10月13日因停止處分出所，並由臺灣板橋地方
    法院檢察署檢察官以94年度戒毒偵字第423 號為不起訴處分
    確定；(二)95年間因連續施用第一級、第二級毒品案件，經本
    院以95年度訴字第2857號判決分別判處有期徒刑7 月、3 月
    ，並定應執行刑為有期徒刑9 月，嗣經撤回上訴確定；(三)95
    年間因施用第一級毒品案件，經本院以96年度訴字第918 號
    判決判處有期徒刑8 月確定。(二)(三)所示3 罪，經本院以96年
    度聲減字第1875號裁定分別減刑為有期徒刑3 月15日、1 月
    15日、4 月，並定應執行刑為有期徒刑8 月確定，於97年1
    月2 日縮刑期滿執行完畢；(四)96年間因施用第一級毒品案件
    ，經本院以96年度訴字第3474號判決判處有期徒刑7 月，嗣
    經撤回上訴確定，於98年2 月6 日縮刑期滿執行完畢。詎其
    仍不知悔改，於前揭觀察勒戒執行完畢釋放5 年內，基於施
    用第一級毒品海洛因之犯意，於99年6 月30日19時許，在臺
    北縣三峽鎮（現改制為新北市三峽區○○○路○ 段138 巷35
    之1 號住所，以將第一級毒品海洛因摻入香煙內點燃後，吸
    食煙氣之方式，施用第一級毒品海洛因1 次。嗣於同日15時
    30分許，為警持本院搜索票在臺北縣三峽鎮○○路○ 段138
    巷35之1 號處所查獲，經其同意採集尿液送驗後，鑑定結果
    呈嗎啡、可待因陽性反應，始悉上情。
二、案經臺北縣政府警察局移送臺灣板橋地方法院檢察署檢察官
    偵查起訴。
    理  由
一、按除被告所犯為死刑、無期徒刑、最輕本刑為三年以上有期
    徒刑之罪或高等法院管轄第一審案件者外，於前條第一項程
    序進行中，被告先就被訴事實為有罪之陳述時，審判長得告
    知被告簡式審判程序之旨，並聽取當事人、代理人、辯護人
    及輔佐人之意見後，裁定進行簡式審判程序，刑事訴訟法第
    273 條之1 第1 項定有明文。本件被告陳雋茗所犯毒品危害
    防制條例第10條第1 項之施用第一級毒品罪，非屬最輕本刑
    為3 年以上有期徒刑之罪，且被告於本院100 年2 月11日準
    備程序進行中，已就被訴之事實為有罪之陳述，經審判長告
    知被告簡式審判程序之旨後，被告及公訴人均同意改依簡式
    審判程序審理，本院合議庭乃依上揭規定，裁定本件由受命
    法官獨任進行簡式審判程序，合先敘明。
二、上揭犯罪事實，業據被告陳雋茗坦承不諱，又其於為警查獲
    後所採集之尿液檢體，經台灣檢驗科技股份有限公司以氣相
    層析質譜儀法鑑定結果，呈鴉片類（嗎啡）陽性反應，有臺
    北縣政府警察局刑事警察大隊偵辦毒品案件尿液代碼表（尿
    液檢體編號：Q0000000）及該公司出具之濫用藥物檢驗報告
    （報告日期：2010/7/15 ，報告編號：UL/2010/70042 ）各
    1 份附卷可稽（按施用海洛因後，係以嗎啡、可待因型態自
    尿液排出），足認被告自白應與事實相符，堪予採信。
三、按觀察、勒戒或強制戒治執行完畢釋放後，5 年內再犯第10
    條之罪者，檢察官應依法追訴，毒品危害防制條例第23條第
    2 項定有明文。經查，被告於93年間因施用第一級毒品案件
    ，經本院以93年度毒聲字第1598號裁定送觀察、勒戒後，認
    有繼續施用毒品之傾向，經本院以94年度毒聲字第414 號裁
    定施以強制戒治，於94年10月13日因停止處分出所，並由臺
    灣板橋地方法院檢察署檢察官以94年度戒毒偵字第423 號為
    不起訴處分確定，此有臺灣高等法院被告前案紀錄表1 份在
    卷可參，其於觀察勒戒執行完畢後5 年內再犯毒品危害防制
    條例第10條之罪，與毒品危害防制條例第23條第2 項之起訴
    條件符合。綜上，本件事證明確，被告犯行洵堪認定，應予
    依法論科。
四、核被告陳雋茗所為，係犯毒品危害防制條例第10條第1 項之
    施用第一級毒品罪。其於施用前持有第一級毒品海洛因之低
    度行為，應為施用之高度行為所吸收，不另論罪。又被告有
    事實欄所載曾因施用毒品經觀察勒戒執行完畢及法院判處罪
    刑確定之紀錄，有臺灣高等法院被告前案紀錄表1 份在卷可
    查，其於有期徒刑執行完畢後5 年以內，故意再犯本件有期
    徒刑以上之罪，應依刑法第47條第1 項之規定加重其刑。爰
    審酌被告前有多次施用毒品前科，有前開前案紀錄表可參，
    未思改過自新，竟再為本件施用毒品犯行，顯然先前所受保
    安處分及刑之宣告、執行，均未收矯治、警惕之效，被告既
    無確實戒毒之決心，已難自拔，自應施以相當之刑罰，以期
    收教化之功能，兼衡其自知事證明確而坦承施用犯行，且其
    施用毒品犯行所生危害，主要以自戕身心健康為主，對於他
    人生命、身體、財產等法益，尚未查得重大直接危害等一切
    情狀，量處如主文所示之刑，以示懲儆。
據上論斷，應依刑事訴訟法第273 條之1 第1 項、第299 條第1
項前段，毒品危害防制條例第10條第1 項，刑法第11條前段、第
47條第1項，判決如主文。
本案經檢察官姜麗君到庭執行職務。
中    華    民    國   100    年    2     月    25    日
                  刑事第十四庭  法  官  傅明華
上列正本證明與原本無異。
如不服本判決，應於判決送達後10日內敘明上訴理由，向本院提
出上訴狀 (應附繕本) ，上訴於臺灣高等法院。其未敘述上訴理
由者，應於上訴期間屆滿後20日內向本院補提理由書「切勿逕送
上級法院」。
                                書記官  蔡一如
中    華    民    國   100    年    2     月    25    日
附錄本案論罪科刑法條全文：
毒品危害防制條例第5條：
施用第一級毒品者，處6 月以上5 年以下有期徒刑。
施用第二級毒品者，處3 年以下有期徒刑。